臺灣嘉義地方法院民事裁定             99年度簡聲抗字第2號
抗  告  人  張寶傳
抗  告  人  張蔚晟
相  對  人  簡明山
相  對  人  簡金拔
相  對  人  簡裕人即簡慶龍
相  對  人  簡朝轉
相  對  人  簡友務
相  對  人  簡欉
相  對  人  劉鴻林
相  對  人  劉鴻成
相  對  人  簡文騫
相  對  人  劉添泉
相  對  人  陳簡甜
相  對  人  簡健煌
相  對  人  簡清火
相  對  人  簡清福
相  對  人  簡昭智
相  對  人  簡添英
相  對  人  簡土城
相  對  人  簡土榮
相  對  人  簡良宇
相  對  人  簡豐堅
相  對  人  簡清輝
相  對  人  簡文得
相  對  人  簡豐松
相  對  人  簡石
相  對  人  簡勝
相  對  人  簡弘政
相  對  人  簡有言
相  對  人  簡有才
相  對  人  簡豐周
相  對  人  簡芳男
相  對  人  簡芳庭
相  對  人  簡芳賢
相  對  人  簡江阿利
相  對  人  簡明信
相  對  人  簡敏玲
相  對  人  簡文燦
相  對  人  簡文鑑
相  對  人  邱麗玉
相  對  人  陳簡瑛
相  對  人  梁簡佩玉
相  對  人  郭秋銘
相  對  人  郭秋棟
相  對  人  郭秋雄
相  對  人  郭秋澤
相  對  人  郭淑蓉
相  對  人  簡祖薰即陳金定之.
相  對  人  簡即陳金定之.
相  對  人  簡蕙芳即陳金定之.
相  對  人  蕭陳宏代
相  對  人  陳冠男
相  對  人  陳怡如
相  對  人  巫淑女
相  對  人  陳之磊
相  對  人  陳怡婷
相  對  人  陳徵祥
相  對  人  陳婌娟
相  對  人  劉簡慧敏
相  對  人  吳簡紅滿
相  對  人  簡雪玉
相  對  人  簡祖仁
相  對  人  莊葉聘
相  對  人  葉和筆
相  對  人  林葉線蓮
相  對  人  葉必昌
相  對  人  葉春蓮
相  對  人  簡陳錢
相  對  人  蔡簡幼琴
相  對  人  簡來鳳
相  對  人  簡有
相  對  人  簡燕輝
相  對  人  簡永森即簡燕欽
相  對  人  簡幼訓
相  對  人  呂冠儀
相  對  人  施簡曉
相  對  人  簡燕聲
相  對  人  簡旗安
相  對  人  簡文雄
相  對  人  簡郭愛
相  對  人  簡玉勤
相  對  人  沈簡玉
相  對  人  簡溪河
相  對  人  簡溪鈳
相  對  人  胡玉珍
相  對  人  胡瑞祥
相  對  人  胡瑞昌
相  對  人  胡瑞華
相  對  人  簡榮鴻
相  對  人  曾阿市
相  對  人  簡斯敏
相  對  人  簡新益
相  對  人  簡吟儒
相  對  人  簡素珍
相  對  人  吳鏞樹
相  對  人  吳鏞正
相  對  人  游郡
相  對  人  沈游汝妙
相  對  人  游晴龍
相  對  人  游清銜
相  對  人  游素珍
相  對  人  李簡美貌
相  對  人  簡英吉
相  對  人  簡國樑
相  對  人  簡曾果
相  對  人  張利男
相  對  人  張庭禎
相  對  人  張碧玉
相  對  人  簡文
相  對  人  簡文境
相  對  人  郭錦梅
相  對  人  簡峰俊
相  對  人  簡宜君
相  對  人  簡啟芳
相  對  人  簡美玲
相  對  人  簡義唐
相  對  人  沈林檢
相  對  人  呂再定
相  對  人  呂林明
相  對  人  孫呂春露
相  對  人  呂春蔗
相  對  人  呂林振福
相  對  人  呂春燕
相  對  人  呂林萬
相  對  人  曾猛（已歿）
相  對  人  岳曾秀霞
相  對  人  曾蘭
相  對  人  郭曾美珠
相  對  人  曾美唇
相  對  人  陳簡心
相  對  人  簡金
相  對  人  詹簡雪
相  對  人  簡梅即簡林貞之承受.
相  對  人  簡金朝即簡林貞之承.
相  對  人  簡金池即簡林貞之承.
相  對  人  簡金珍即簡林貞之承.
相  對  人  劉簡麗華即簡林貞之.
相  對  人  簡金博即簡林貞之承.
相  對  人  簡志澄即簡林貞之承.
相  對  人  黃簡滿即簡林貞之承.
相  對  人  李素珠
相  對  人  李素珍
相  對  人  張李素華
相  對  人  李麻
相  對  人  李君道即李文章
相  對  人  李聰義
相  對  人  李素娥
相  對  人  曾麗坤
相  對  人  曾仁
相  對  人  曾妙靜
相  對  人  曾麗琴
相  對  人  曾麗禎
相  對  人  曾麗妃
相  對  人  楊簡彩
相  對  人  簡炳
相  對  人  簡文城
相  對  人  簡林僤
相  對  人  簡紹麟即簡淑珍
相  對  人  簡富臨即簡富山
相  對  人  簡淑真
相  對  人  簡罕
相  對  人  簡金治
相  對  人  簡金花
相  對  人  簡文田
相  對  人  簡郭苺（已歿）
相  對  人  簡松雄
相  對  人  簡銀
相  對  人  何清江
相  對  人  何清松
相  對  人  郭何秀鳳
相  對  人  何清助
相  對  人  何清群
相  對  人  何清烈
相  對  人  何秀娥
相  對  人  林李紡
相  對  人  黃李秀省
相  對  人  張李秀蓁
相  對  人  李義宗
相  對  人  李曾須
相  對  人  李文肯
相  對  人  李家榮即李文瑞
相  對  人  李寬裕
相  對  人  李文鑑
相  對  人  劉淑英
相  對  人  江劉秀鳳
相  對  人  劉永松
相  對  人  簡建印
相  對  人  簡建鉒
相  對  人  何簡桃
相  對  人  李簡勤
相  對  人  林簡月梅
相  對  人  簡建樹
相  對  人  黃簡月敏
相  對  人  簡月束
相  對  人  簡秀蓮（已歿）
相  對  人  簡鴻欽
相  對  人  簡鴻權
相  對  人  李簡月女
相  對  人  簡月絹
相  對  人  郭江木麵
相  對  人  連簡魯
相  對  人  簡埤
相  對  人  林簡束
相  對  人  謝簡醜
相  對  人  簡騫
相  對  人  簡長泉
相  對  人  簡朝明
相  對  人  簡建平
相  對  人  簡建福
相  對  人  簡建堂
相  對  人  李明忠
相  對  人  李水松
相  對  人  李國臨
相  對  人  李秋菊
相  對  人  李淑月
相  對  人  簡倪金治即簡乾舜之.
相  對  人  簡坤彬即簡乾舜之承.
相  對  人  簡添進即簡乾舜之承.
相  對  人  簡坤富即簡乾舜之承.
相  對  人  簡菁慧即簡乾舜之承.
相  對  人  簡秋敏即簡乾舜之承.
相  對  人  簡乾標
相  對  人  簡金雄
相  對  人  黃勝郎
相  對  人  楊馮美香
相  對  人  馮忠文
相  對  人  黃馮麗瓊
相  對  人  馮忠力
相  對  人  馮忠福
相  對  人  簡進賢
相  對  人  簡進爐
相  對  人  簡進平
相  對  人  簡楊秀雀
相  對  人  簡黎
相  對  人  簡淑綿
相  對  人  簡振琴
相  對  人  簡淑霞
相  對  人  簡朝五
相  對  人  黃啟良
相  對  人  黃敏
相  對  人  黃香
相  對  人  黃沿壹
相  對  人  林簡月
相  對  人  王枝春（已歿）
相  對  人  王建庭
相  對  人  王金蘭
相  對  人  簡建德
相  對  人  王金柳
相  對  人  簡福松
相  對  人  劉簡麗珠
相  對  人  簡麗絹
相  對  人  簡福森
相  對  人  簡福樟
相  對  人  簡福銘
相  對  人  簡福林
相  對  人  王簡秀花
相  對  人  黃簡續
相  對  人  簡銀
相  對  人  劉簡須美
相  對  人  簡勝雄
相  對  人  王簡美花
相  對  人  黃簡美蘭
相  對  人  簡勝輝
相  對  人  簡美惠
相  對  人  莊簡美莉
相  對  人  簡美代
相  對  人  劉箱
相  對  人  簡朝建
相  對  人  李簡合
相  對  人  蘇簡速
相  對  人  吳美玲即吳德鍛之.
相  對  人  吳淀溢即吳德鍛之.
相  對  人  吳淀誠即吳德鍛之.
相  對  人  簡明坤
相  對  人  簡百合
相  對  人  簡明城
相  對  人  簡明楊
相  對  人  簡明國
相  對  人  簡明川
相  對  人  江水生
相  對  人  梅江彩雲
相  對  人  黃江蓮
相  對  人  簡軍
相  對  人  吳簡足
相  對  人  簡如玉
相  對  人  簡薇庭
相  對  人  簡齊
相  對  人  簡如滿
相  對  人  簡子非
相  對  人  簡甄
相  對  人  簡鄭網
相  對  人  簡豊松
相  對  人  簡完
相  對  人  江水源
相  對  人  簡金墻
相  對  人  翁簡筍
相  對  人  郭綿成（已歿）
相  對  人  郭金美
相  對  人  郭雨陽
相  對  人  郭宜樺
相  對  人  郭美玲
相  對  人  洪簡都志
相  對  人  簡吳濆
相  對  人  簡營木
相  對  人  簡明田
相  對  人  簡素惠
相  對  人  簡素麗
相  對  人  簡素梅
相  對  人  簡劉慧媛
相  對  人  簡志坤
相  對  人  簡月娸
相  對  人  簡志岳
相  對  人  廖詩芬
相  對  人  廖佳芬
相  對  人  廖莉婷
兼法定代理  廖瑞雄
人                      段25.
相  對  人  簡金川
相  對  人  簡蜜
相  對  人  簡金榜
相  對  人  劉簡淑芹
相  對  人  阮簡淑真
相  對  人  簡淑琴
相  對  人  連簡淑麗
相  對  人  黃簡賢（已歿）
相  對  人  簡和源
相  對  人  陳簡玉
相  對  人  簡葉晴香
相  對  人  簡焜山
相  對  人  簡麗
相  對  人  簡雪
相  對  人  簡學景
相  對  人  翁簡妙玲
相  對  人  簡明水
相  對  人  陳簡祝
相  對  人  黃簡金秋
相  對  人  簡惟亮
相  對  人  廖簡廣（已歿）
相  對  人  簡惟雄
相  對  人  謝簡月雪
相  對  人  江簡月梅
相  對  人  張瑞
相  對  人  張展華
相  對  人  張耕華
相  對  人  林楊淑娟即楊呂蜜之.
相  對  人  楊健生即楊呂蜜之承.
相  對  人  楊健智即楊呂蜜之承.
相  對  人  楊陳雪玉
相  對  人  楊有福
相  對  人  楊有財
相  對  人  楊美麗
相  對  人  曾萬
相  對  人  劉曾柑
相  對  人  郭曾圓
相  對  人  楊美鳳
相  對  人  楊穗芬即楊豊碧之.
相  對  人  楊國修即楊豊碧之.
相  對  人  楊國政即楊豊碧之.
相  對  人  楊惠珍即楊豊碧之.
相  對  人  簡楊忍
相  對  人  黃楊秀滿
相  對  人  林仁團即林几之承受.
相  對  人  林素香即林几之承受.
相  對  人  林素珠即林几之承受.
相  對  人  林素碧即林几之承受.
相  對  人  林文義即林几之承受.
相  對  人  林文進即林几之承受.
相  對  人  林文清即林几之承受.
相  對  人  林文肯即林几之承受.
相  對  人  林文築即林几之承受.
相  對  人  簡吉宗
相  對  人  賴秀賢
相  對  人  賴秀玲
相  對  人  廖簡櫻靜
相  對  人  簡吉祥
相  對  人  蘇國興
相  對  人  蘇國鎮
相  對  人  林蘇美
相  對  人  劉永彬
相  對  人  劉淑綢
相  對  人  劉秀美
相  對  人  葉德進
相  對  人  葉美珠
相  對  人  葉文安
相  對  人  曾寶華
相  對  人  王簡惠即簡玉之承受.
相  對  人  簡進華即簡玉之承受.
相  對  人  簡甚即簡玉之承受訴.
相  對  人  刁簡徒即簡玉之承受.
相  對  人  簡進祥即簡玉之承受.
相  對  人  簡媛即簡玉之承受訴.
相  對  人  簡秀雯即簡玉之承受.
相  對  人  簡仲彰
相  對  人  簡櫻汝
相  對  人  簡櫻秀
相  對  人  曾世文
相  對  人  曾俊銘
相  對  人  簡看
相  對  人  簡谷企即簡源慶
相  對  人  郭簡碧鶴
相  對  人  簡武雄
相  對  人  簡福龍
相  對  人  劉永信即劉榮國
相  對  人  劉國基
相  對  人  劉素惠
相  對  人  劉粉
相  對  人  呂慶庭
相  對  人  呂建設
相  對  人  呂建置
相  對  人  呂淑芬
相  對  人  陳賴秀容即陳耀章.
相  對  人  陳月猜即陳耀章之.
相  對  人  陳斌即陳耀章之.
相  對  人  陳雪珍即陳耀章之.
相  對  人  陳潣澕即陳耀章之.
相  對  人  陳泰即陳耀章之.
相  對  人  陳耀周
相  對  人  陳宏敏
相  對  人  陳宏錦
相  對  人  陳哲良
相  對  人  曾清聰
相  對  人  曾緒文
相  對  人  曾榮川
相  對  人  楊陳杏
相  對  人  陳素香
相  對  人  何梅仁即何簡謙之承.
相  對  人  何梅榮即何簡謙之承.
相  對  人  何秀梅即何簡謙之承.
相  對  人  何梅芳即何簡謙之承.
相  對  人  何芳蓉即何簡謙之承.
相  對  人  何素珍即何簡謙之承.
相  對  人  林義果即林簡玉鷺之.
相  對  人  林義成即林簡玉鷺之.
相  對  人  林素秋即林簡玉鷺之.
相  對  人  李林素娥即林簡玉鷺.
相  對  人  林義風即林簡玉鷺之.
相  對  人  林義堂
相  對  人  林義仁即林簡玉鷺之.
相  對  人  朱文志
相  對  人  朱文彬
相  對  人  朱韋侖
相  對  人  朱培銣
相  對  人  朱金桃
相  對  人  朱唯良即朱文祥
相  對  人  財政部國有財產局臺灣南區辦事處嘉義分處（即簡
            永在、簡陳養之遺產管理人）
法定代理人  吳宗明
代  理  人  丁維儀
相  對  人  陳朱金綢
相  對  人  張金雪
相  對  人  吳黃愛
相  對  人  吳奕慧即吳金雅
相  對  人  吳雅萍
相  對  人  吳俊生
相  對  人  吳夢寒即吳金治
相  對  人  何楊月霞即楊簡秀菊.
相  對  人  楊月芳
前列二人共同
訴訟代理人  何森欽
相  對  人  林楊郁慧即楊簡秀菊.
相  對  人  楊欣慧即楊簡秀菊及.
兼前列二人共同
訴訟代理人  楊雅傑即楊簡秀菊及.
相  對  人  楊尚文
相  對  人  楊月英
相  對  人  陳張萍即簡秀娥之承.
相  對  人  張瑞院即張瑞田即簡.
相  對  人  張瑞成即簡秀娥之承.
相  對  人  張瑞坤即簡秀娥之承.
相  對  人  孔張水雲即簡秀娥之.
相  對  人  何清碧即楊何葉之承.
相  對  人  何明和即何楊葉之承.
相  對  人  何能義即何楊葉之承.
相  對  人  何能檳即何楊葉之承.
相  對  人  何幸珊即何麗英即何.
相  對  人  簡銘灝即簡朝振之承.
相  對  人  簡秀泳即簡朝振之承.
相  對  人  簡榮慧即簡朝振之承.
相  對  人  簡錫賢即簡朝振之承.
相  對  人  簡賜雄即簡耀發之承.
相  對  人  簡麗絨即簡耀發之承.
相  對  人  簡麗玉即簡耀發之承.
相  對  人  簡麗鑾即簡耀發之承.
相  對  人  簡麗姿即簡耀發之承.
相  對  人  簡明仁即簡耀發之承.
相  對  人  林簡綠雪
相  對  人  簡綠梅即簡耀發之承.
相  對  人  劉簡喜美
相  對  人  簡美敏即簡耀發之承.
相  對  人  簡明然即簡耀發之承.
相  對  人  劉簡綠娟
相  對  人  簡明哲即簡耀發之承.
相  對  人  簡綠宇即簡耀發之承.
相  對  人  簡琡軒原名簡蘭驊.
相  對  人  簡家駿即簡金輝之承.
相  對  人  簡存仁即簡存道之承.
相  對  人  林簡絹英即簡存道之.
相  對  人  翁簡月娥即簡存道之.
相  對  人  簡月足即簡存道之承.
相  對  人  簡明得即簡存道之承.
相  對  人  吳名弘即吳仙山及陳.
相  對  人  吳金蓮即吳仙山及陳.
相  對  人  吳麗即吳仙山及陳.
相  對  人  李黃梅即黃簡針承受.
相  對  人  黃春鈿即黃簡針承受.
相  對  人  黃春添即黃簡針承受.
相  對  人  黃素即黃簡針承受.
相  對  人  江黃美秀即黃簡針承.
相  對  人  黃美樓即黃簡針承受.
相  對  人  黃德棋即黃簡針承受.
相  對  人  黃秋月即黃簡針承受.
相  對  人  林江招治即江簡遷之.
相  對  人  江麗枝即江簡遷之承.
相  對  人  江弘平即江簡遷之承.
相  對  人  江永富即江簡遷之承.
相  對  人  江淑銖即江簡遷之承.
相  對  人  江坤樹即江簡遷之承.
相  對  人  江麗玉即江簡遷之承.
相  對  人  江水欽即江簡遷之承.
上列當事人間確定訴訟費用額事件，抗告人聲請承受訴訟，本院
裁定如下：
    主  文
聲請駁回。
    理  由
一、本件聲請意旨略以：相對人陳金定、曾猛、簡郭苺、簡秀蓮
    、王枝春、吳德鍛、郭綿成、廖簡廣、黃簡賢、楊豊碧及陳
    耀章已死亡，應由其等繼承人承受訴訟云云。
二、按當事人死亡者，訴訟程序在有繼承人、遺產管理人或其他
    依法令應續行訴訟之人承受其訴訟以前當然停止；第168 條
    至第172 條及前條所定之承受訴訟人，於得為承受時，應即
    為承受之聲明。他造當事人，亦得聲明承受訴訟，民事訴訟
    法第168 條、第175 條分別定有明文。次按，因當事人死亡
    而聲明承受訴訟，以訴訟中當事人死亡者為限，如於起訴時
    當事人已死亡，則為無當事人能力，其訴為不合法，不生承
    受訴訟之問題，有最高法院78年度台抗字第108 號意旨可參
    。又訴訟程序於裁判送達後當然停止者，其承受訴訟之聲明
    ，由為裁判之原法院裁定之，亦為民事訴訟法第177 條第3
    項所明定。
三、經查：
（一）相對人陳金定、楊豊碧、吳德鍛及陳耀章部分：本件相對
      人即被繼承人陳金定業於民國98年12月2 日死亡，其繼承
      人為簡祖薰、簡、簡蕙芳；相對人即被繼承人楊豊碧
      業於99年1 月31日死亡，其繼承人為楊穗芬、楊國修、楊
      國政、楊惠珍；相對人即被繼承人吳德鍛業於99年4 月14
      日死亡，其繼承人為吳美玲、吳淀溢、吳淀誠；相對人即
      被繼承人陳耀章業於99年7 月1 日死亡，其繼承人為陳賴
      秀容、陳月猜、陳斌、陳雪珍、陳潣澕、陳泰，此有
      繼承系統表、戶籍謄本在卷可稽，則揆諸前揭說明，應分
      別由其繼承人為受承訴訟人，續行本件訴訟。抗告人於99
      年12月13日向本院具狀聲明承受訴訟，依上揭說明所示，
      其聲明核無不合，爰由本院依法送達他造。
（二）相對人曾猛、簡郭苺、簡秀蓮、王枝春、郭綿成、廖簡廣
      、黃簡賢部分：抗告人主張相對人即被繼承人曾猛業於95
      年11月29日死亡、相對人即被繼承人簡郭苺業於96年6 月
      28日死亡、相對人即被繼承人簡秀蓮業於96年7 月21日死
      亡、相對人即被繼承人王枝春業於95年11月17日死亡、相
      對人即被繼承人郭綿成業於96年1 月26日死亡、相對人即
      被繼承人廖簡廣業於98年3 月18日死亡、相對人即被繼承
      人黃簡賢業於95年10月8 日死亡，應由其等繼承人承受訴
      訟云云，固據提出相對人等之戶籍謄本、繼承系統表在卷
      可憑，惟抗告人向本院簡易庭聲請本件確定訴訟費用事件
      係於98年10月9 日繫屬於本院，有抗告人民事聲請狀上之
      收狀日期可參，並經本院調閱原審98年度嘉簡聲字第69號
      ，則上開相對人等既均於本件聲請繫屬前即死亡，揆諸上
      開說明，足見其於抗告人於原審提起本件聲請時即欠缺當
      事人能力，尚不生補正之問題，且亦無從命其繼承人承受
      訴訟。是抗告人聲請由相對人曾猛之繼承人岳曾秀霞、曾
      蘭、郭曾美珠、曾美唇；相對人簡郭苺之繼承人簡松雄、
      簡銀；相對人簡秀蓮之繼承人簡鴻欽、簡鴻權、李簡月
      女、簡月絹、張展華、張耕華；相對人王枝春之繼承人王
      建庭、王金蘭、簡建德、王金柳；相對人郭綿成之繼承人
      郭金美、郭雨陽、郭宜樺、郭美玲；相對人廖簡廣之繼承
      人廖麗雪、廖麗惠、廖麗敏；及相對人黃簡賢之繼承人黃
      春益、黃水溝、黃清森承受訴訟，並不合法，應予駁回，
      爰裁定如主文所示
四、依民事訴訟法第177 條第3 項，裁定如主文。
中    華    民    國   100    年    8     月    10    日
            民事第二庭  審判長法  官  曾文欣
                              法  官  陳思睿
                              法  官  柯月美
以上正本係照原本作成。
如對本裁定抗告應於送達後10日內向本院提出抗告狀。
中    華    民    國   100    年    8     月    10    日
                              書記官  黃怡禎